臺灣桃園地方法院刑事判決　　　　　　　 99年度易字第724號
公　訴　人　臺灣桃園地方法院檢察署檢察官
被　　　告　黃守恒
上列被告因竊盜案件，經檢察官聲請以簡易判決處刑（99年度偵
字第200 號），經本院認為不宜以簡易判決處刑（受理案號為99
年度壢簡字第327號），改依通常程序審理，茲判決如下：
    主  文
黃守恒攜帶兇器竊盜，累犯，處有期徒刑柒月。扣案之六角孔鑰
匙壹支沒收。
    事  實
一、黃守恒於民國96年間，因竊盜、搶奪、偽造印文等案件，經
    本院以97年度訴字第284 號判決，分別判處有期徒刑2 月15
    日、6 月、1 月15日，應執行有期徒刑9 月確定，於98 年5
    月20日縮刑期滿執行完畢（本件構成累犯）。詎其猶不知悔
    改，竟意圖為自己不法之所有，基於竊盜之犯意，於98年12
    月9 日上午11時19分許，在桃園縣中壢市○○路○段450 號
    之「家樂福量販店」（下稱量販店）內，先以隨身攜帶之六
    角孔鑰匙欲打開展場內擺放筆記型電腦之固定鎖不成後，再
    隨手拿取量販店展場內客觀上足對人之生命、身體、安全構
    成威脅，具有危險性之兇器老虎鉗1 支，破壞擺放筆記型電
    腦之固定鎖，竊取量販店所有之ASUS廠牌、K40VXNT42DD 型
    號筆記型電腦1 台（價值為新臺幣18900 元），得手並將所
    使用之老虎鉗1 支棄置展場內。嗣經量販店店員邱奕華發覺
    有異，報警處理，始循線查獲上情，並扣得其所有供本件竊
    盜所用之六角孔鑰匙1 支。
二、案經桃園縣政府警察局中壢分局報請臺灣桃園地方法院檢察
    官偵查後聲請簡易判決處刑，本院認不宜以簡易判決處刑，
    改用通常程序審判之。
    理      由
壹、程序方面:
一、按檢察官聲請以簡易判決處刑之案件，經法院認為有刑事訴
    訟法第451 條之1 第4 項但書之情形者，應適用通常程序審
    判之，刑事訴訟法第452 條定有明文。查本件被告黃守恒被
    訴竊盜乙案，本院於審理後，認不宜以簡易判決處刑，爰依
    同法第452 條之規定，改用通常程序審判之，合先敘明。
二、次按「被告以外之人於審判外之陳述，雖不符前4 條之規定
    ，而經當事人於審判程序同意作為證據，法院審酌該言詞陳
    述或書面陳述作成時之狀況，認為適當者，亦得為證據。」
    刑事訴訟法第159 條之5 定有明文。本案認定犯罪事實所引
    用之本案卷內所有卷證資料（包含文書證據、物證等證據）
    ，並無證據證明係公務員違背法定程序所取得，且被告及辯
    護人於本院審理終結前就卷內所有卷證資料之證據能力均表
    示無意見而同意作為證據，本院審酌卷內證據作成時之狀況
    並無瑕疵存在，均屬合法適當，依刑事訴訟法第159 條之5
    之規定，應認本案認定犯罪事實所引用之所有證據，均有證
    據能力，得為證據，合先敘明。
貳、實體方面:
一、上開犯罪事實，業據被告黃守恒於本院審理時均坦承不諱，
    核與證人即量販店店員邱奕華於警詢時證述情節相符，復有
    有扣案之六角孔鑰匙1 支可資佐證，且有扣押筆錄暨扣押物
    品目錄表1 份、贓物認領保管單1 紙、每日損失紀錄表1 紙
    、監視影器翻拍照片4 張及電腦、老虎鉗、六角孔鑰匙照片
    4 張等資料在卷足憑，堪認被告上開任意性自白與事實相符
    ，應可採信。綜上所述，本件事證明確，被告犯行洵堪認定
    ，應依法論科。
二、新舊法比較：
    按行為後法律有變更者，適用行為時之法律；但行為後之法
    律有利於行為人者，適用最有利於行為人之法律，刑法第2
    條第1 項定有明文。被告行為後，刑法第321 條業於100 年
    1 月26日修正公布，並於100 年1 月28日施行；修正前刑法
    第321 條第1 項規定：「犯竊盜罪而有左列情形之一者，處
    6 月以上、5 年以下有期徒刑：一、於夜間侵入住宅或有人
    居住之建築物、船艦或隱匿其內而犯之者。二、毀越門扇、
    牆垣或其他安全設備而犯之者。三、攜帶兇器而犯之者。
    四、結夥三人以上而犯之者。五、乘火災、水災或其他災害
    之際而犯之者。六、在車站或埠頭而犯之者。」，修正後則
    規定：「犯竊盜罪而有下列情形之一者，處6 月以上、5 年
    以下有期徒刑，得併科新臺幣10萬元以下罰金：一、侵入住
    宅或有人居住之建築物、船艦或隱匿其內而犯之者。二、毀
    越門扇、牆垣或其他安全設備而犯之者。三、攜帶兇器而犯
    之者。四、結夥三人以上而犯之者。五、乘火災、水災或其
    他災害之際而犯之者。六、在車站、埠頭、航空站或其他供
    水、陸、空公眾運輸之舟、車、航空機內而犯之者。」，經
    比較刑法修正後之結果，因法定刑於修正後增訂「得併科新
    臺幣10萬元以下罰金」，亦即依修正後之規定，得併科罰金
    ，對行為人較為不利；又修正後第1 款刪除「於夜間」之要
    件，是不論何時侵入住宅或有人居住之建築物而竊盜者，均
    成立該款之加重竊盜罪；修正後第6 款則在車站或埠頭外，
    並增列「在…航空站或其他供水、陸、空公眾運輸之舟、車
    、航空機內而犯之者。」，二者比較其輕重，均以修正前之
    規定較有利於被告，本件自應依刑法第2 條第1 項前段之規
    定，適用被告行為時之法律，即修正前之刑法第321 條第1
    項、第2 項規定予以處罰。
三、論罪科刑：
  (一)按攜帶兇器竊盜罪，係以行為人攜帶兇器竊盜為其加重條件
    ，此所謂兇器，其種類並無限制，凡客觀上足對人之生命、
    身體、安全構成威脅，具有危險性之兇器均屬之，且祇須行
    竊時攜帶此種具有危險性之兇器為已足，並不以攜帶之初有
    行兇之意圖為必要，最高法院79年度台上字第5253號判例可
    資參照。又攜帶凶器竊盜，只須行竊時攜帶具有危險性之兇
    器為已足，不以該兇器屬其本人所有為必要，某甲既意圖為
    自己不法之所有，於行竊時持有某乙廚房內之菜刀一把行竊
    ，該菜刀可能作為兇器，在客觀上具有危險性，應係犯攜帶
    兇器竊盜罪，司法院（80）廳刑一字第562 號法律座談會研
    究意見可資參照。本件被告犯上開竊盜罪所用之老虎鉗1 支
    雖屬量販店所有，然被告隨手拿取後攜帶犯本罪而使用，而
    該老虎鉗1 支，材質係金屬製品，質地堅硬，客觀上足以危
    害他人生命、身體之安全，亦屬兇器無訛。是核被告所為，
    係犯刑法第32 1條第1 項第3 款之攜帶兇器竊盜罪。
  (二)被告有如犯罪事實欄所載犯罪科刑及執行完畢之紀錄，有臺
    灣高等法院被告前案紀錄表1 份在卷可稽，其於有期徒刑執
    行完畢5 年內，故意再犯本件有期徒刑以上之罪，為累犯，
    應依刑法第47條第1 項之規定加重其刑。
  (三)爰審酌被告正值壯年，卻不思進取，僅一時貪念及下手行竊
    ，所為非是，惟念被告所竊得之財物，已由被害人取回，被
    害人所受之損失非鉅，且被告於本院審理程序中，坦認犯行
    ，犯後態度尚可，兼衡酌被告犯罪之手段、動機、目的等一
    切情狀，量處如主文所示之刑，以示懲儆。
  (四)至六角孔鑰匙1 支，係供本件犯罪所用之物，且為被告所有
    ，業據被告供承在卷，爰依刑法第38條第1 項第2 款之規定
    宣告沒收。而被告持以犯本件犯罪所使用老虎鉗1 支，係量
    販店所有，此有贓物認領保管單1 份、每日損失紀錄表1 份
    在卷可參，非屬被告所有，爰不予宣告沒收，併此敘明。
據上論斷，應依刑事訴訟法第452 條、第299 條第1 項，刑法第
2 條第1 項前段、刑法第47條第1 項、第38條第1 項第2 款，修
正前刑法第321 條第1 項第3 款，判決如主文。
本案經檢察官蔡正傑到庭執行職務。
中    華    民    國   100    年    5     月    26    日
                  刑事第二庭   審判長 法  官  徐培元
                                      法  官  李麗珍
                                      法  官  廖珮伶
以上正本證明與原本無異。
如不服本判決應於收受判決後10日內向本院提出上訴書狀，並應
敘述具體理由。其未敘述上訴理由者，應於上訴期間屆滿後20日
內向本院補提理由書( 均須按他造當事人之人數附繕本) 「切勿
逕送上級法院」。
                                      書記官  張良煜
中    華    民    國   100    年    5     月    26    日
附錄本案論罪科刑法條全文
中華民國刑法第321條（修正前）
犯竊盜罪而有左列情形之一者，處6 月以上、5 年以下有期徒刑
：
一、於夜間侵入住宅或有人居住之建築物、船艦或隱匿其內而犯
    之者。
二、毀越門扇、牆垣或其他安全設備而犯之者。
三、攜帶兇器而犯之者。
四、結夥三人以上而犯之者。
五、乘火災、水災或其他災害之際而犯之者。
六、在車站或埠頭而犯之者。
前項之未遂犯罰之。